臺灣臺北地方法院刑事判決　　　　　　　93年度訴字第1357號
　　公　訴　人　臺灣臺北地方法院檢察署檢察官
　　被　　　告　甲○○
　　選任辯護人　蔡讚燁律師
上列被告因偽造文書案件，經檢察官提起公訴（93年度偵字第
15180號），本院判決如下：
    主  文
甲○○偽造公文書，足以生損害於公眾，累犯，處有期徒刑柒月
。扣案之甲○○中華民國
十七頁（其上有內政部警政署航空警察局證照查驗隊之「
04年5月14日」出境查驗章戳印、「
驗章戳印各乙枚）沒收。
    事  實
一、甲○○曾於民國85年間因犯毀棄損害案件，經台灣板橋地方
    法院以85年度易字第4692號判處有期徒刑4月，緩刑5年，經
    上訴台灣高等法院以86年度上易字第184 號判處上訴駁回而
    確定，嗣後因於緩刑期間犯其他案件，經台灣桃園地方法院
    以88年度撤緩字第9 號撤銷緩刑宣告；另於86年間因犯侵占
    罪及貪污治罪條例案件，經本院以86年度訴字第1338號判處
    貪污治罪條例部分有期徒刑1 年4月、侵占罪5月，定應執行
    刑1年6月，經上訴台灣高等法院以86年度上訴字第5653號判
    處侵占罪部分上訴駁回而確定，違犯貪污治罪條例部分則因
    繼續上訴而尚未確定；上述毀棄損害、侵占兩罪經送監接續
    執行，於88年6月2日執行完畢。詎甲○○仍不知悔改，為取
    信家人其於特定時間出入境，竟出於偽造公文書之犯意，於
    93年5 月14日前之某日晚上，至臺北縣新店市○○路與建國
    路附近之不知名刻印店，委請不知情之成年人，偽刻內政部
    警政署航空警察局證照查驗隊職務上所制作之入境、出境查
    驗章各乙個，嗣即在其位於臺北市○○區○○路2段189號13
    樓之14之住處，接續以上開偽刻之入境、出境查驗章，蓋用
    內政部警政署航空警察局證照查驗隊之「
    日」出境查驗章戳印、「
    戳印各乙枚於甲○○所有、曾於93年4月15日申報遺失、嗣
    於93年5月上旬尋回之中華民國
    46號）第17頁上，偽造成表示內政部警政署航空警察局證照
    查驗隊查驗甲○○於前開時間入出境事實之公文書，足以生
    損害於入出境管理機關對於入出境管理之正確性。嗣甲○○
    於93年5月20日經桃園中正國際機場出境時，遺失上開
    於中華航空公司櫃台，於翌日19時許入境後向內政部警政署
    航空警察局領取時，為警查獲，並扣得上開甲○○中華民國
二、案經內政部警政署航空警察局移送臺灣臺北地方法院檢察署
    檢察官提起公訴。
    理  由
一、上揭事實，業據被告於審理中坦承不諱（見本院94年3月9日
    審理筆錄），且有國人遺失
    錄查詢表，及內政部警政署航空警察局93年5月28日航警查
    鑑字第093005003號證照鑑驗通知書（明載扣案之甲○○護
    照（
    元2004年5月14日」出境查驗章戳印、「
    」入境查驗章戳印，經鑑驗結果均為偽刻冒蓋等語）、證照
    查驗隊鑑識報告（明載扣案之甲○○
    章戳印，其刻工粗糙，且複查入出境查驗電腦系統資料，國
    人甲○○並無上述日期之出境紀錄、其上述日期之入境紀錄
    非扣案
    蓋）等件附卷可稽，並有扣案之中華民國
    000000000號）乙本可憑，足認被告於審理中出於任意性之
    自白，與事實相符而堪採信。本件事證明確，應依法論科。
二、按以偽刻之出境、入境印戳加蓋於
    機關或機關長官資格，而非公印，但該印戳加蓋於
    欄上，表示持有該
    第220條第1項所稱足以表示其用意之證明者相當，屬於偽造
    以文書論之公文書（最高法院91年台上字第7144號裁判意旨
    參照）；又
    驗，則屬內政部，此觀之
    法之規定自明，內政部警政署航空警察局之公務員，於執行
    入出國境旅客證照查驗職務時，在職務上製作表示入出國境
    旅客（人民）經受查驗完畢之證明，縱以戳章型式在
    頁簽證欄上填記，既非
    有人之品行、能力、服務或其他相類之證書無涉，非刑法第
    212條規定之特種文書，而屬同法第220條第1 項規定之準公
    文書，且該圓型章戳亦非表示人格證明符號之印章，偽造入
    出境查驗戳章蓋用在
    公文書罪（最高法院92年台上字第902號裁判意旨參照）；
    再本件扣案之甲○○中華民國
    仍有
    部警政署入出境管理局之電腦檔案資料可查，偽造
    出境之日期，固無法更改電腦檔案中真實之入出境日期，惟
    入出境管理單位之檔案僅屬內部供查對管理之入出境資料，
    與由執行入出國境旅客證照查驗職務之公務員，基於職務以
    戳章型式在
    受查驗證明用意之準公文書，非可同視，如加以偽造以假當
    真、混淆事實，足令人誤以為偽造之內容為權責機關所為，
    即有礙於該文書之信用性與公信力，仍足生損害於入出境管
    理單位對於入出境管理之正確性，是本件核被告所為，係犯
    刑法第220、211條之偽造準公文書罪。被告以偽刻之入境、
    出境查驗章在扣案中華民國
    查驗章戳印各乙枚，乃一犯意接續多次行為，侵害一個法益
    ，為接續犯，應僅論以一偽造公文書罪。被告曾於85年間因
    犯毀棄損害案件，經台灣板橋地方法院以85年度易字第4692
    號判處有期徒刑4月，緩刑5年，經上訴台灣高等法院以86年
    度上易字第184號判處上訴駁回而確定，嗣後因於緩刑期間
    犯其他案件，經台灣桃園地方法院以88年度撤緩字第9號撤
    銷緩刑宣告；另於86年間因犯侵占罪及貪污治罪條例案件，
    經本院以86年度訴字第1338號判處貪污治罪條例部分有期徒
    刑1年4月、侵占罪5月，定應執行刑1年6月，經上訴台灣高
    等法院以86年度上訴字第5653號判處侵占罪部分上訴駁回而
    確定，違犯貪污治罪條例部分則因繼續上訴而尚未確定；上
    述毀棄損害、侵占兩罪經送監接續執行，於88年6月2日執行
    完畢，有臺灣高等法院被告全國前案紀錄表可參，其受有期
    徒刑之執行完畢，5年以內再犯本件有期徒刑以上之罪，為
    累犯，應依法加重其刑。又被告所犯偽造公文書罪為法定刑
    1年以上7年以下有期徒刑之罪，被告於本院審理時已自白不
    諱，且其偽造公文書之動機乃為取信家人，偽造後尚未及行
    使即為警查獲，並斟酌被告負責其中風及患有糖尿病母親於
    養護中心之照護費用，有桃園縣私立東陽安養護中心出具之
    證明書1紙附卷可參，其為家中生活支柱，本院認縱科以法
    定最低度之刑，猶嫌過重，其犯罪之情狀，尚非全無可憫，
    爰依刑法第59條規定酌量減輕其刑，並依法先加後減之。爰
    審酌被告犯罪之目的、手段、生活狀況、品行、智識程度、
    犯罪所生之危害等一切情狀，量處如主文所示之刑，以資懲
    戒。末查扣案之甲○○中華民國
    946號）第17頁（其上有內政部警政署航空警察局證照查驗
    隊之「
    年5月21日」入境查驗章戳印各乙枚），為被告所有，而為
    其犯罪所得之物，爰依刑法第38條第1項第3款規定，宣告沒
    收之；又偽刻之內政部警政署航空警察局證照查驗隊之入境
    、出境查驗章各乙個，雖為被告所有，而為其犯罪所用之物
    ，惟被告於使用後業已丟棄滅失，業據被告於警訊及偵查中
    供陳在卷，爰不為沒收之宣告。
據上論斷，應依刑事訴訟法第299條第1 項前段，刑法第220條第
1項、第211條、第47條、第59條、第38條第1項第3款，判決如主
文。
本案經檢察官劉承武到庭執行職務
中　　華　　民　　國　　94　　年　　3 　  月    31    日
                  刑事第八庭審判長法  官  陳  德  民
                                  法  官  陳  芃  宇
                                  法  官  孫  曉  青
右正本證明與原本無異。
如不服本判決應於送達後10日內向本院提出上訴狀。
                                  書記官  劉      綺
中　　華　　民　　國　　94　　年　　3 　  月    31    日
附錄本案論罪科刑法條全文
中華民國刑法第211條
偽造、變造公文書，足以生損害於公眾或他人者，處1年以上7年
以下有期徒刑。
中華民國刑法第220條第1項
在紙上或物品上之文字、符號、圖畫、照像，依習慣或特約，足
以為表示其用意之證明者，關於本章及本章以外各罪，以文書論
。
